# 请教陈版关于《证券投资基金会计核算业务指引》的问题

提问人：cpu802003 时间：2013-04-09 09:05:10
陈版，我看到下面这个通知 中国证券投资基金业协会关于发布《证券投资基金会计核算业务指引》的通知
各基金管理公司、基金托管银行：
为规范证券投资基金会计核算业务，保证基金行业切实执行新会计准则，保护基金份额持有人的合法权益，根据中国证监会《关于基金管理公司及证券投资基金执行<企业会计准则>的通知》的要求，中国证券业协会于 2007 年 5 月 15 日颁布了《证券投资基金会计核算业务指引》。中国证券投资基金业协会（以下简称协会）根据《中国证券投资基金业协会章程》重新修订了《证券投资基金会计核算业务指引》（以下简称《指引》），现予发布。请在证券投资基金执行《企业会计准则》的相关会计核算业务中遵照执行。
如财政部等有关部门对证券投资基金会计核算另有具体规定，从其规定。
中国证券投资基金业协会
二 0 一二年十一月十六日
我想请教您中国证券业协会 2007 年 5 月 15 日颁布的《证券投资基金会计核算业务指引》与中国证券投资基金业协会颁布的《证券投资基金会计核算业务指引》之间是什么关系？

回答人：chenyiwei
不清楚具体背景，估计可能是因为证券业协会分拆出了基金业协会，将原先的一部分职能（包括此处的制定核算办法）转移给了分立出来的基金业协会，所以对该指引的后续修订就以基金业协会的名义发布了。从这个文件还是可以很清楚地看到修订后的“指引”与原先 2007 年由证券业协会发布的“指引”之间的继承关系。

提问人：cpu802003 时间：2013-04-10 12:53:44
回复 chenyiwei 的帖子
陈版，您好！首先，感谢您对我问题的解答。其次：我在注册会计师行业法律法规库里面查询《证券投资基金会计核算业务指引》，发现“中国证券业协会”与“中国证券投资基金业协会”发布的《证券投资基金会计核算业务指引》均为现行有效，不知是何原因？

回答人：chenyiwei
此问题不清楚，建议你与该法规库服务的提供商威科公司联系。

提问人：cpu802003 时间：2013-04-11 16:58:02
陈版，再向您请教一个问题，私募股权投资基金（包括基金管理公司的母基金和有限合伙制的子基金）会计核算分别执行的是什么会计标准？之前也在视野中搜索过，看到有一些答疑意思是比照公募基金核算办法核算，合伙企业除权益外，其他核算基本与公司一致，权益中只划分合伙人出资和留存收益两个项目。我不知道我理解的对不对。

回答人：chenyiwei
没有统一规定，你所搜到的内容应是合理的，也是实务中的通常做法。当然这些只是最低要求，如有需要可以进一步细化（如权益类科目的设置）。